【裁判字號】    99,毒抗,155
【裁判日期】    990611
【裁判案由】    毒品危害防制條例
【裁判全文】
臺灣高等法院刑事裁定                 99年度毒抗字第155號
抗  告  人
即  被  告  甲○○
上列抗告人因毒品危害防制條例案件，不服臺灣臺北地方法院
中華民國99年5月3日裁定（99年度毒聲字第274號），提起抗告
，本院裁定如下：
    主  文
抗告駁回。
    理  由
一、本件抗告意旨略以：抗告人不服原審裁定云云。
二、按MDMA為毒品危害防制條例第2條第2項第2款所列之第二級
    毒品，而犯該條例第10條第2項之施用第二級毒品罪者，檢
    察官應聲請法院裁定，令被告入勒戒處所觀察、勒戒，其期
    間不得逾2月，同條例第20條第1項定有明文。
三、被告於原審雖否認其有施用第二級毒品MDMA之犯行。惟查，
    被告甲○○基於施用第二級毒品MDMA之犯意，於民國（下同
    ）99年2月22日上午8時25分許為警查獲後採尿時回溯96小時
    內之某時，在不詳處所施用第二級毒品MDMA ，嗣於同日上
    午7時30分許，在臺北市○○區○○街34號前為警查獲。被
    告經警採集之尿液，分別以酵素免疫分析法初步檢驗、氣相
    層析質譜儀法確認檢驗結果，確均呈現MDMA類陽性反應，有
    台灣尖端先進生技醫藥股份有限公司濫用藥物檢驗報告及臺
    北市政府警察局偵辦毒品案件尿液檢體委驗單各1份附卷可
    稽。而依酵素免疫分析法檢測尿液時，尚有可能產生偽陽性
    之毒品反應，惟以氣相層析質譜儀分析法所為之檢驗，應可
    剔除毒品偽陽性反應之可能，有行政院衛生署管制藥品管理
    局92年6月20日管檢字第0920004713號函可稽，足見依上開
    檢驗結果，應可認被告確有施用MDMA之行為。再按施用毒品
    後，可由尿液檢驗出之時限，雖會隨著個人施用的劑量及體
    質代謝速度不同而有所差異。然根據文獻資料之研究，MDMA
    主要代謝物MDA之半衰期為7.6小時，一般人在服用MDMA後，
    3天內約有65％以原態及70％以MDA型態排泄於尿液中，故一
    般施用MDMA者之尿液可檢出之最長期間為1-4日，有行政院
    衛生署管制藥品管理局91年10月3日管檢字第110436號函可
    查，是被告施用第二級毒品MDMA之時間，應係於上揭為警採
    集尿液前回溯96小時內之某時（應扣除查獲後採尿前之期間
    ），是被告辯稱其未施用MDMA云云，顯無足採，被告施用第
    二級毒品犯行應堪認定。
四、查被告未曾因施用毒品案件經觀察、勒戒處分，有本院被告
    前案紀錄表在卷可查，原審因依毒品危害防制條例第20條第
    1項、觀察勒戒處分執行條例第3條第1項之規定，裁定抗告
    人應送勒戒處所觀察、勒戒，經核並無不合。抗告人空言指
    摘原裁定不當，為無理由，應予駁回。
據上論結，應依刑事訴訟法第412條，裁定如主文。
中    華    民    國    99    年    6     月    11    日
                  刑事第十七庭  審判長法  官  王聰明
                                      法  官  黃雅芬
                                      法  官  陳世宗
以上正本證明與原本無異。
不得再抗告。
                                      書記官  李佳穎
中    華    民    國    99    年    6     月    14    日

司法院資訊處製作；財團法人民間司法改革基金會備份。
